Minutes et répertoires du notaire Ferdinand DUCLOUX, 8 juin 1841 - 16 juin 1875 (étude XXVI)
Archives nationales
Minutes et répertoires du notaire Ferdinand DUCLOUX (étude XXVI)
8 juin 1841 - 16 juin 1875
MC/ET/XXVI/1093 - MC/ET/XXVI/1348, MC/RE/XXVI/24 - MC/RE/XXVI/28
Etude XXVI; Ducloux, Ferdinand
Archives nationales de France
Minutes et répertoires: la loi 2008-696 du 15 juillet 2008 relative aux archives a fixé à 75 ans à compter de la date de l'acte, ou à 25 ans à compter de la date du décès de l'intéressé si ce délai est plus bref, le délai de communication des minutes et répertoires des notaires; ce délai est porté à 100 ans à compter de la date de l'acte si le document se rapporte à un mineur (code du Patrimoine, articles L213-2, 4e d et 5e).
Autres documents de l'étude (dossiers de clients, comptabilité...): s'agissant d'archives privées, ces documents sont communicables selon les modalités fixées par le déposant ou le donateur.
Certains documents ne sont pas accessibles en raison de leur mauvais état de conservation.
Versement
Accès aux instruments de recherche de tous les notaires de l’étude XXVI
Archives de l'étude XXVI
- Minutes de Ferdinand DUCLOUX, 8 juin 1841 - 15 juin 1875; MC/ET/XXVI/1093 - MC/ET/XXVI/1348
  - Minutes. 1841, 8 juin - août, 8 juin - août 1841; MC/ET/XXVI/1093
    Informations concernant le classement:
    Le niveau inférieur de description, quand il existe, correspond aux minutes d'actes. Toutes les minutes ne sont pas forcément décrites une à une. Les descriptions de ces minutes sont plus ou moins détaillées.
  - Minutes. 1841, septembre - décembre, septembre - décembre 1841; MC/ET/XXVI/1094
  - Minutes. 1842, janvier - février, janvier - février 1842; MC/ET/XXVI/1095
    - Création d'une société en commandite par actions, par Pierre Frédéric Ingold, horloger mécanicien, demeurant 19, rue Bergère, ayant pour objet l'exploitation d'un fonds de construction mécanique d'horlogerie, sous la raison sociale, Ingold et Cie, société Franco-Anglaise d'Horlogerie, établie pour une durée de vingt ans, au capital de 2 500 000 francs, siège social dans un lieu qui sera ultérieurement indiqué, maison de fabrication établie à Londres, Buckingham Place n°1., 11 février 1842; MC/ET/XXVI/1095
      Informations complémentaires:
      Précisions sur les lieux: Paris--Bergère (rue); Londres (Royaume-Uni)--Buckingham Place n°1
      Origine de l'information:
      Actes signalés par le personnel du Minutier central des notaires de Paris, 2003-2012 (base de données migrée: voir contexte dans le Plan d’orientation général - Notaires de Paris, guides thématiques du Minutier).
      Date de création de la notice: 2012
      acte de société; Bergère (rue); Londres (Royaume-Uni); Ingold, Pierre Frédéric; horloger
    - Vente par Théophile Jean Marie Thircuir, entrepreneur de bâtiments, et Marie Louise Reine Sabbatier, son épouse, demeurant 66, rue du Rocher, à la compagnie des chemins de fer de Paris à Rouen, dont le siege est situé 3, rue d'Amsterdam, société représentée par ses administrateurs, William Reed et Charles Pierre Eugène Laffite, banquier, de parcelles de terrains situées rue d'Amsterdam. Suivent les quittances., 15 février 1842 - 26 mai 1842; MC/ET/XXVI/1095
      acte de vente; Rocher (rue du); Amsterdam (rue d'); Reed, William; Laffite, Charles Pierre Eugène; Thircuir, Théophile Jean Marie; Sabbatier, Marie Louise Reine; banquier; administrateur de société
  - Minutes. 1842, mars - avril, mars - avril 1842; MC/ET/XXVI/1096
  - Minutes. 1842, mai - juin, mai - juin 1842; MC/ET/XXVI/1097
  - Minutes. 1842, juillet - octobre, juillet - octobre 1842; MC/ET/XXVI/1098
  - Minutes. 1842, novembre - décembre, novembre - décembre 1842; MC/ET/XXVI/1099
  - Minutes. 1843, janvier - février, janvier - février 1843; MC/ET/XXVI/1100
  - Minutes. 1843, mars, mars 1843; MC/ET/XXVI/1101
  - Minutes. 1843, avril - mai, avril - mai 1843; MC/ET/XXVI/1102
  - Minutes. 1843, juin - juillet, juin - juillet 1843; MC/ET/XXVI/1103
  - Minutes. 1843, août - septembre, août - septembre 1843; MC/ET/XXVI/1104
  - Minutes. 1843, octobre - décembre, octobre - décembre 1843; MC/ET/XXVI/1105
  - Minutes. 1844, janvier - février, janvier - février 1844; MC/ET/XXVI/1106
  - Minutes. 1844, mars - avril, mars - avril 1844; MC/ET/XXVI/1107
    - Obligation par Emile de Girardin, homme de lettres, et Delphine-Gabrielle Gay, son épouse, demeurant rue Laffitte, au profit de Louis-Eugène Robert, docteur en médecine, demeurant rue des Beaux-Arts, d'une somme de 15000 francs., 23 avril 1844 - 25 avril 1844; MC/ET/XXVI/1107
      Fichier dit 'général' XIXe siècle (1147 actes), par Claire Béchu et Guillaume Nahon, 1988-1999. (fichier papier entièrement dématérialisé; voir contexte dans le Plan d’orientation général - Notaires de Paris, guides thématiques du Minutier).
      Date de création de la notice: 2008
      obligation; Girardin, Emile de; Gay, Delphine-Gabrielle; Robert, Louis-Eugène; écrivain; docteur d'université
  - Minutes. 1844, mai - juillet, mai - juillet 1844; MC/ET/XXVI/1108
  - Minutes. 1844, août - septembre, août - septembre 1844; MC/ET/XXVI/1109
  - Minutes. 1844, octobre - novembre, octobre - novembre 1844; MC/ET/XXVI/1110
  - Minutes. 1844, décembre, décembre 1844; MC/ET/XXVI/1111
  - Minutes. 1845, janvier - février, janvier - février 1845; MC/ET/XXVI/1112
    - Quittance le 31 janvier 1851 d'achat d'un hôtel, rue du Montparnasse,n °4, par Marie-Aglaé-Juliette d'Eschallard, veuve d'Auguste-Marie-Félix Villaret de Joyeuse, à la marquise Christine Trivulzi, princesse Belgiojoso, épouse du prince Emile Belgiojoso., 15 janvier 1845; MC/ET/XXVI/1112
      quittance; Montparnasse (rue du); Trivulzi, Christine (marquise) (princesse Belgiojoso); Belgiojoso, Emile (prince); Eschallard, Marie-Aglaé-Juliette d'; Villaret de Joyeuse, Auguste-Marie-Félix
  - Minutes. 1845, mars - avril, mars - avril 1845; MC/ET/XXVI/1113
  - Minutes. 1845, mai - juin, mai - juin 1845; MC/ET/XXVI/1114
  - Minutes. 1845, juillet - août, juillet - août 1845; MC/ET/XXVI/1115
  - Minutes. 1845, septembre - octobre, septembre - octobre 1845; MC/ET/XXVI/1116
  - Minutes. 1845, novembre - décembre, novembre - décembre 1845; MC/ET/XXVI/1117
  - Minutes. 1846, janvier - février, janvier - février 1846; MC/ET/XXVI/1118
  - Minutes. 1846, mars - avril, mars - avril 1846; MC/ET/XXVI/1119
  - Minutes. 1846, mai - juin, mai - juin 1846; MC/ET/XXVI/1120
    - Dépôt des statuts de la société anonyme des hauts-fourneaux du Nord par Edouard Hamoir, négociant, demeurant à Valenciennes (Nord), 2 mai 1846; MC/ET/XXVI/1120
      dépôt de pièces; acte de société; Valenciennes (Nord); Hamoir, Edouard; négociant
    - Cession de brevet d'invention par Shakspere Wood, rentier, demeurant Leith, Ecosse, Royaume-Uni, agissant au nom de Hamilton Wood, son père, demeurant même ville, à Thomas Harrisson, négociant, demeurant 6, rue Censier, ayant pour objet des procédés propres à sculpter le bois, appartenant originairement à Xavier Graenacker et Charles Thomas Frantz, 2 mai 1846; MC/ET/XXVI/1120
      Précisions sur les lieux: Écosse (Royaume-Uni)--Leith; Paris--Censier (rue)
      cession; brevet d'invention; Leith (Royaume-Uni); Censier (rue); Wood, Shakspere; Hamilton Wood,; Harrisson, Thomas; Graenacker, Xavier; Frantz, Charles Thomas; négociant
    - Vente par Didier Nicolas Riant, ancien notaire, et Josépnie Anne Françoise Fayard de Bourdeille, son épouse, demeurant 50, rue du Rocher, Amable Adélaïde Mignon, demeurant 11, rue Notre-Dame-des-Champs, Charles Théophile Victor Mignon, et Louise Marie Ferdinande Amable Riant, son épouse, demeurant 19, rue de Vienne, Jean-Baptiste Edouard Mignon, et Marie Léonie Adélaïde Riant, son épouse, demeurant demeurant 17, rue de Vienne, à la compagnie des chemins de fer de Paris à Rouen, dont le siege est situé 3, rue d'Amsterdam, société représentée par ses administrateurs, Jean-Paul Alban de Villeneuve, Ernest Rigobert Simons, administrateur des messageries royales, Charles Pierre Eugène Laffite, banquier, de maisons et parcelles de terrains situées rue d'Amsterdam. Suivent les quittances., 7 mai 1846 - 19 avril 1849; MC/ET/XXVI/1120
      plan aquarelle de la parcelle.
      Précisions sur les fonctions: administrateur des messageries royales.
      acte de vente; Notre-Dame-des-Champs (rue); Rocher (rue du); Vienne (rue de); Amsterdam (rue d'); Riant, Didier Nicolas; Fayard de Bourdeille, Josépnie Anne Françoise; Mignon, Amable Adélaïde; Riant, Louise Marie Ferdinande Amable; Mignon, Charles Théophile Victor; Mignon, Jean-Baptiste Edouard; Riant, Marie Léonie Adélaïde; Villeneuve, Jean-Paul Alban de; Simons, Ernest Rigobert; Laffite, Charles Pierre Eugène; banquier; notaire; administrateur de société
    - Dépôt judiciaire du testament olographe de Anne Charles François duc de Montmorency, Pair de France, demeurant rue de Grenelle Saint Germain, n° 87, décédé le 25 mai 1846, 27 mai 1846; MC/ET/XXVI/1120
      testament; Montmorency, Anne Charles François de (1768-1846); négociant
    - Dépôt judiciaire du testament olographe de William Guillaume Pitt Eykyn, avocat, fait à Londres, le 3 août 1828,demeurant à Middle Temple à Londres, 5 juin 1846; MC/ET/XXVI/1120
      texte en langue anglaise. Précisions sur les lieux: Londres (Royaume-Uni)--Middle Temple
      testament; Londres (Royaume-Uni); Eykyn, William Guillaume Pitt; avocat
    - Dépôt judiciaire du testament olographe de Flore Louise de Marescaille, veuve de Louis Charles Etienne Gigault de Bellefonds, comte de La Bédollierre, fait le 16 décembre 1845, 5 juin 1846; MC/ET/XXVI/1120
      testament; Marescaille, Flore Louise de; Gigault de Bellefonds, Louis Charles Etienne (comte de La Bédollierre)
    - Echange de terres entre François Aquilas Laurent, ancien notaire, demeurant 15, rue de Bondy, représenté par Edouard Stanislas Michel Barbier, chef de comptablilité à l'administration des canaux d'Orléans et du Loing, demeurant 1, rue d'Amsterdam, et Marc François Clément Dejardin, ancien notaire et maire de la ville de Cambrai, et son épouse, Zoé Lemort, demeurant même ville, et aussi Joseph Félix Christian Des Mazis, propriétaire, demeurant à Versailles, agissant en son nom et au nom de son neveu, le comte Alexandre Des Mazis, échange concernant des terrains situés sur les commes d'Hommes et de Rillé, canton de Château-la-Vallière, arrondissement de Tours, 12 juin 1846; MC/ET/XXVI/1120
      plan couleur des parcelles
      échange; Tours (Indre-et-Loire); Château-la-Vallière (Indre-et-Loire); Hommes (Indre-et-Loire); Rillé (Indre-et-Loire); Laurent, François Aquilas; Dejardin, Marc François Clément; Lemort, Zoé; Barbier, Edouard Stanislas Michel; Des Mazis, Joseph Félix Christian; Des Mazis, Alexandre; notaire; comptable
    - Vente par Pierre Jean Denoyelle, négociant, demeurant 55, rue de Grenelle-Saint-Honoré, à la société Pleyel, représentée par Frédéric Guillaume Kalkbrenner, compositeur de musique, demeurant 52, rue du Faubourg-Poissonnière, et Joseph Etienne Camille Pleyel, facteur de pianos, demeurant 20, rue de Rochechouart, concernant une pièce de terre située sur la commune de Montmartre, au lieu-dit la Croix-Moreau, 13 juin 1846 - 15 juin 1846; MC/ET/XXVI/1120
      Précisions de lieux: Paris--Faubourg-Poissonnière (rue du); Paris--Grenelle-Saint-Honoré (rue de); Paris--Rochechouart (rue de); Montmartre (ancienne commune)--Croix-Moreau (lieu-dit)
      acte de vente; Faubourg-Poissonnière (rue du); Grenelle-Saint-Honoré (rue de); Rochechouart (rue de); Montmartre (ancienne commune); Pleyel, Joseph Etienne Camille; Denoyelle, Pierre Jean; Kalkbrenner, Frédéric Guillaume; compositeur de musique; facteur d'instruments de musique; négociant
    - Dépôt d'extraits d'inhumation concernant John et James Eykyn, 18 juin 1846; MC/ET/XXVI/1120
      texte en langue anglaise
      dépôt de pièces; Londres (Royaume-Uni); Eykyn, John; Eykyn, James; avocat
  - Minutes. 1846, juillet, juillet 1846; MC/ET/XXVI/1121
  - Minutes. 1846, août - septembre, août - septembre 1846; MC/ET/XXVI/1122
  - Minutes. 1846, octobre - décembre, octobre - décembre 1846; MC/ET/XXVI/1123
    - Transport par Antoine-Félix-Théodore de Varaigne, de 48000 francs de créance due par Emile de Girardin, homme de lettres, membre de la Chambre de députés, demeurant rue de Chaillot, à Pierre-Edouard Labbé., 23 décembre 1846; MC/ET/XXVI/1123
      Mainlevées le 22 novembre 1851.
      transport de droits; Chaillot (rue de); Girardin, Emile de; Varaigne, Antoine-Félix-Théodore de; Labbé, Pierre-Edouard; écrivain
  - Minutes. 1847, janvier, janvier 1847; MC/ET/XXVI/1124
  - Minutes. 1847, février - 15 mars, février - 15 mars 1847; MC/ET/XXVI/1125
    Attention: acte(s) coté(s) en Réserve
    - Inventaire après décès d'Alphonsine Plessis dite la Dame aux Camélias, 11 boulevard de la Madeleine., 9 février 1847; MC/RS//1023; 14 ff. papier
      Cote originelle du document:
      MC/ET/XXVI/1125
      Informations concernant le classement et la cotation du document:
      Acte coté en Réserve.
      Actes signalés par le personnel du Minutier central des notaires de Paris, 2002-2011 (base de données migrée: voir contexte dans le Plan d’orientation général - Notaires de Paris, guides thématiques du Minutier).
      Date de création de la notice: 2002
      Date de révision: 2011
      inventaire après décès; Madeleine (boulevard de la); Plessis, Alphonsine: voir Dulplessis, Marie (1824-1847); Duplessis, Marie (1824-1847)
  - Minutes. 1847, 17 mars - 31 mars, 17 mars - 31 mars 1847; MC/ET/XXVI/1126
  - Minutes. 1847, avril, avril 1847; MC/ET/XXVI/1127
  - Minutes. 1847, mai, mai 1847; MC/ET/XXVI/1128
  - Minutes. 1847, 1er juin - 23 juin, 1er juin - 23 juin 1847; MC/ET/XXVI/1129
    - Vente par Auguste Naudet et Elisabeth Virginie Leherle, son épouse, demeurant à Paris, rue du Faubourg Saint-Honoré, n° 127, à Gabrielle Bonne de Laurencin marquise de Mortemart, épouse de Anne Victurnien René Roger de Rochechouart marquis de Mortemart, propriétaires, demeurant à Paris, rue de Matignon, n° 12, de terrain à Paris rue du Faubourg Saint-Honoré. A la suite, compte-rendu de formalités., 16 juin 1847 - 8 juin 1849; MC/ET/XXVI/1129
      Plan
      Mention dans le répertoire du notaire coté:
      MC/RE/XXVI/24
      Actes signalés par Thierry Boudignon, 2003-2012 (base de données migrée: voir contexte dans le Plan d’orientation général - Notaires de Paris, guides thématiques du Minutier).
      Date de création de la notice: 2011
      acte de vente; Faubourg-Saint-Honoré (rue du); Matignon (rue); Naudet, Auguste; Leherle, Elisabeth Virginie; Laurencin, Gabrielle Bonne de (1808-1894); Rochechouart de Mortemart, Anne Victurnien René Roger de (1804-1893)
    - Echange entre Gabrielle Bonne de Laurencin marquise de Mortemart épouse de Anne Victurnien René Roger de Rochechouart marquis de Mortemart, demeurant à Paris, rue Matignon, n° 12, et de Raphaël de Ferrari duc de Galliera demeurant à Paris rue d'Astorg, n° 16, d'immeubles à Paris, rue Matignon et rue du Faubourg Saint-Honoré. A la suite, compte-rendu de formalités., 16 juin 1847 - 8 juin 1849; MC/ET/XXVI/1129
      échange; Matignon (rue); Astorg (rue d'); Faubourg-Saint-Honoré (rue du); Laurencin de Mortemart, Gabrielle Bonne de; Rochechouart de Mortemart, Anne Victurnien René Roger de; Ferrari de Galliera, Raphaël de
  - Minutes. 1847, 24 juin - 30 juin, 24 juin - 30 juin 1847; MC/ET/XXVI/1130
  - Minutes. 1847, 1er juillet - 15 juillet, 1er juillet - 15 juillet 1847; MC/ET/XXVI/1131
  - Minutes. 1847, 17 juillet - 31 juillet, 17 juillet - 31 juillet 1847; MC/ET/XXVI/1132
  - Minutes. 1847, août, août 1847; MC/ET/XXVI/1133
  - Minutes. 1847, septembre, septembre 1847; MC/ET/XXVI/1134
  - Minutes. 1847, octobre - novembre, octobre - novembre 1847; MC/ET/XXVI/1135
  - Minutes. 1847, décembre, décembre 1847; MC/ET/XXVI/1136
    - Vente par Théophile Eugène Lescroël de Prez, négociant à la compagnie d'assurance nationale sur la vie, National Loan Fund Life assurance Society, dont le siège est à Londres, représentée par Thomas Lamie Murray, Clément Tabor et Joseph Thompson, demeurant tous à Londres, d'une concession des mines de houille de Languin, arrondissement de Chateaubriant (Loire-Atlantique) (actuelle Nort-sur-Erdre), 11 décembre 1847 - 28 avril 1855; MC/ET/XXVI/1136
      acte de vente; Nort-sur-Erdre (Loire-Atlantique); Londres (Royaume-Uni); Lescroël de Prez, Théophile Eugène; Murray, Thomas Lamie; Tabor, Clément; Thompson, Joseph; administrateur de société
    - Création d'une société anonyme par Charles Pierre Eugène Laffite, banquier, François Xavier Justin Eimar de Jabrun, délégué de la Guadeloupe, Arthur de Bence, conseiller honoraire à la cour royale de la Martinique, Pierre Louis Edouard Dupont et Antoine Alexandre de Lonchamp, propriétaires à la Guadeloupe, Jacques Pierre Auguste Dominique Gastel, propriétaire négociant à Saint-Pierre, Martinique, ayant pour objet l'exploitation des colonies françaises d'Amérique, Martinique, Guadeloupe et Guyane, sous la raison sociale, compagnie des Indes occidentales., 20 décembre 1847 - 30 décembre 1847; MC/ET/XXVI/1136
      acte de société; Martinique (département); Guadeloupe (département); Guyane (département); Laffite, Charles Pierre Eugène; Eimar de Jabrun, François Xavier Justin; Bence, Arthur de; Dupont, Pierre Louis Edouard; Lonchamp, Antoine Alexandre de; Gastel, Jacques Pierre Auguste Dominique; banquier; négociant
    - Création d'une société en commandite par Louis Angelo Alonzo Steiger, et de la banque de Charles Pierre Eugène Laffite et Edouard Charles Blount, banquiers, Edmond Elsden Goldsmid et John Grafton, ingénieurs civils, Joseph Zacheroni, avocat, et Henri Waterton, ayant pour objet l'éclairage au gaz de la ville de Karlsruhe (Allemagne), sous la raison sociale, Louis Steiger et compagnie., 20 décembre 1847 - 22 décembre 1847; MC/ET/XXVI/1136
      texte en langue allemande
      acte de société; Karlsruhe (Allemagne); Steiger, Louis Angelo Alonzo; Laffite, Charles Pierre Eugène; Blount, Edouard Charles; Goldsmid, Edmond Elsden; Grafton, John; Zacheroni, Joseph; Waterton, Henri; banquier; avocat; ingénieur
    - Contrat de mariage entre Frédéric Henri Joseph baron Loüis de Villiers, chef d'escadron, et Angélique Sophie Eugénie Teyssier des Farges, 23 décembre 1847; MC/ET/XXVI/1136
      Précisions sur les fonctions: chef d'escadron (Armée)
      contrat de mariage; Loüis de Villiers, Frédéric Henri Joseph; Teyssier des Farges, Angélique Sophie Eugénie; officier (armée)
    - Création d'une société par la banque de Charles Pierre Eugène Laffite et Edouard Charles Blount, banquiers, Edmond Elsden Goldsmid et John Grafton, ingénieurs civils, Joseph Zacheroni, avocat, et Henri Waterton, ayant pour objet l'éclairage au gaz des villes de Bologne et Modène (Italie), sous la raison sociale, Goldsmid Waterton et compagnie., 24 décembre 1847 - 23 mai 1848; MC/ET/XXVI/1136
      acte de société; Bologne (Italie); Modène (Italie); Laffite, Charles Pierre Eugène; Blount, Edouard Charles; Goldsmid, Edmond Elsden; Grafton, John; Zacheroni, Joseph; Waterton, Henri; banquier; ingénieur; avocat
    - Création d'une société par Pierre Camille François d'Olivier, propriétaire, demeurant 52, rue de l'Arbre-Sec, ayant pour objet de favoriser le dégrèvement de débiteurs hypothécaires dans le ressort de la cour royale de Paris, sous la raison sociale D'Olivier et Comp. Caisse de prêts collectifs de la cour royale de Paris, établie pour une durée de soixante-dix-neuf ans, au capital de quatre millions de francs, siège social, 52, rue de l'Arbre-Sec, 28 décembre 1847; MC/ET/XXVI/1136
      acte de société; Arbre-Sec (rue de l'); Olivier, Pierre Camille François d'
  - Minutes. 1848, janvier, janvier 1848; MC/ET/XXVI/1137
  - Minutes. 1848, février - mars, février - mars 1848; MC/ET/XXVI/1138
  - Minutes. 1848, avril - juin, avril - juin 1848; MC/ET/XXVI/1139
  - Minutes. 1848, juillet - septembre, juillet - septembre 1848; MC/ET/XXVI/1140
  - Minutes. 1848, octobre - décembre, octobre - décembre 1848; MC/ET/XXVI/1141
  - Minutes. 1849, janvier - février, janvier - février 1849; MC/ET/XXVI/1142
    - Dépôt de vente sous seings privés de biens en Lombardie par Christine Belgiojoso, marquise Trivulzi, épouse séparée du prince Emile de Belgiojoso, demeurant rue du Montparnasse, n°4 bis, à Victor Considérant., 16 janvier 1849; MC/ET/XXVI/1142
      acte de vente; dépôt de pièces; Montparnasse (rue du); Lombardie (Italie); Belgiojoso, Christine (princesse Trivulzi); Belgiojoso, Emile (prince); Considérant, Victor
  - Minutes. 1849, mars - avril, mars - avril 1849; MC/ET/XXVI/1143
  - Minutes. 1849, mai - juin, mai - juin 1849; MC/ET/XXVI/1144
  - Minutes. 1849, juillet - septembre, juillet - septembre 1849; MC/ET/XXVI/1145
  - Minutes. 1849, octobre - décembre, octobre - décembre 1849; MC/ET/XXVI/1146
  - Minutes. 1850, janvier - mars, janvier - mars 1850; MC/ET/XXVI/1147
  - Minutes. 1850, avril - juin, avril - juin 1850; MC/ET/XXVI/1148
    - Réquisition d'actions de la société l'Iris en liquidation concernant Henri (Heinrich) Heine, homme de lettres., 17 mai 1850; MC/ET/XXVI/1148
      Heine, Henri (heinrich); écrivain
  - Minutes. 1850, juillet - août, juillet - août 1850; MC/ET/XXVI/1149
    - Contrat de mariage sous le régime de la communauté de biens entre Auguste Bruno Braquehais, artiste peintre, demeurant 10, place de la Madeleine, et Laure Mathilde Gouin, sans profession, demeurant avec ses père et mère 37, rue Louis-le-Grand. Mariage à la mairie du 1er arrondissement de Paris., 3 juillet 1850; MC/ET/XXVI/1149
      De l'image fixe à l'image animée (1820-1910), documents du Minutier central des notaires de Paris relatifs à l'histoire des photographes et de la photographie, par Marc Durand, Paris, Archives nationales, 2013 (sous presse), notice n° 686 (version dématérialisée de l'instrument de recherche, les notices biographiques et compléments de descriptions d'actes ne se trouvent que sur la version papier de l'ouvrage, voir contexte dans le Plan d’orientation général - Notaires de Paris, guides thématiques du Minutier).
      Date de création de la notice: 2010
      Madeleine (place de la); Louis-Le-Grand (rue); Braquehais, Auguste Bruno; Gouin, Laure Mathilde
  - Minutes. 1850, septembre - octobre, septembre - octobre 1850; MC/ET/XXVI/1150
  - Minutes. 1850, novembre - décembre, novembre - décembre 1850; MC/ET/XXVI/1151
  - Minutes. 1851, janvier - février, janvier - février 1851; MC/ET/XXVI/1152
    Toutes les minutes de cet article ont été analysées une à une (ARNO 1851).
    - Mariage., 2 janvier 1851; MC/ET/XXVI/1152
      Intervenant 1, en première partie:
      Nom, qualité: (M.) Lequesne, Eugene Louis.
      Profession: sculpteur statuaire (artiste), Paris.
      Domicile: Paris (Paris) rue des Douze-Portes, 1.
      Relations: fils de l'intervenant 2.
      Intervenant 2, indirect:
      Nom, qualité: (M.) Lequesne, Hilaire Thomas.
      Profession: négociant (ancien).
      Intervenant 3, en deuxième partie:
      Nom, qualité: (Mme ou Mlle) Guerin, Nathalie Laure.
      Domicile: Paris (Paris) rue du Helder, 3.
      Relations: fille de l'intervenant 4.
      Intervenant 4, indirect:
      Nom, qualité: (M.) Guerin, Hippolyte Louis.
      Domicile: Paris (Paris) rue du Helder, 3
      Base Arno 1851 (base de données migrée: voir contexte dans le Plan d’orientation général - Notaires de Paris, guides thématiques du Minutier).
      Date de création de la notice: 2000
    - Mariage., 2 janvier 1851; MC/ET/XXVI/1152
      Nom, qualité: (M.) Wiesener, Jacques Louis.
      Profession: professeur d'histoire, Paris (Paris), Lycee Charlemagne.
      Domicile: Paris (Paris) place de l'Arsenal, 6.
      Nom, qualité: (M.) Wiesener, Jean Georges.
      État civil: décédé.
      Nom, qualité: (Mme ou Mlle) Berville, Julie Bonne Cecile.
      Domicile: Paris (Paris) place du Pantheon, institution Sainte-Barbe.